臺灣高等法院高雄分院刑事裁定
111年度聲字第567號
聲  請  人  
即  被  告  簡薇玲


輔  佐  人  
即被告之子  許逸祺
指定辯護人  義務辯護人  林文鑫律師
上列聲請人即被告因誣告案件（本院110年度上訴字第205號），
聲請停止審判，本院裁定如下：
    主  文
聲請駁回。
    理  由
一、聲請意旨詳如附件。
二、按被告心神喪失者，應於其回復以前停止審判；被告因疾病
    不能到庭者，應於其能到庭以前停止審判，刑事訴訟法第29
    4條第1項、第2項定有明文。查聲請人即被告簡薇玲（下稱
    被告）固自陳其因司法鑑定而從凱旋醫院出院後至今，有嚴
    重精神失慮症狀無法緩解，又其留置於高雄市立凱旋醫院期
    間，該留置鑑定過程實有諸多違誤及瑕疵，此外，本院忠股
    法官於民國111年5月5日下午3時15分行準備程序開庭時多次
    阻撓其當庭之答辯及事實陳述，有損司法信譽等情，而向本
    院聲請停止審判。惟查：
　㈠關於被告自陳其有嚴重精神失慮症狀無法緩解乙節，並未提
    供任何診斷證明文件資以證明被告確因疾病而不能到庭接受
    審判，是尚難僅因被告上開主張，即認定本案應停止審判。
　㈡又被告於本院另案（110年度上訴字第83號及第544號案件）
    審理中，固主張其因罹患妄想型思覺失調症，無法出庭進行
    審判程序，而聲請停止審判，然經該案承辦法官委由高雄市
    立凱旋醫院對被告進行鑑定，該醫院鑑定團隊表示無法認定
    被告所表現出之精神病理現象在臨床及心理衡鑑上符合妄想
    型思覺失調症，且被告在門診、住院前後的表現落差變化大
    ，但是可以從住院的行為觀察、會談及心理衡鑑中見到，被
    告可以辨識行為的後果、知曉法律責任、知道傷人或是自傷
    行為的風險，可以就延長住院鑑定時間，與法警、鑑定團隊
    從個人不適、家人擔心及個人權益部分做辯駁，評估被告對
    事物的認識、了解以及判斷力未受損，且可以依其意志去影
    響、介入或改變外在的事物，故無法認定被告的情態鑑定過
    程中有符合刑事訴訟法第294條第1項所規範的「心神喪失」
    無法進行審判之程度等情，有高雄市立凱旋醫院精神鑑定書
    乙份在卷可參。縱令被告主觀上認為上開留置鑑定過程有諸
    多違誤及瑕疵，而不服該份鑑定報告所認定之結論，但在被
    告未能提出其他證據足以推翻上開鑑定報告內容前，尚無法
    憑斷確有因心神喪失或其他疾病而不能到庭接受審判之情事
    可言。
　㈢至於被告主張其於另案行準備程序時，承審法官有多次阻撓
    其當庭之答辯及事實陳述乙節，實與本案是否應停止審判無
    涉，被告以此為由就本案聲請停止審判，顯與上開刑事訴訟
    法第294條第1項、第2項之規定不合，自非可採。。　
三、綜上所述，尚難認被告有何因疾病不能到庭進行審判程序之
    情事，從而，被告聲請本案停止審判，並無理由，應予駁回
    。
據上論結，應依刑事訴訟法第220 條，裁定如主文。
中　　華　　民　　國　　111 　年　　5 　　月　　23　　日
                  刑事第七庭    審判長法  官  李璧君
                                      法  官  李東柏
                                      法  官  葉文博
以上正本證明與原本無異。
不得抗告。
中　　華　　民　　國　　111 　年　　5 　　月　　23　　日
　　　　　　　　　　　　　　　　　　　書記官  蕭家玲